---
title: "Devoir 3 - Louis-Marc Mercier"
author: "Louis-Marc Mercier"
date: "Wednesday, September 23, 2015"
output: html_document
---

1)

L'ile d'Alcatraz a popularise San Francisco durant de multiples annees
pour le confinement d'un bon nombre de criminels malfaisants. Cette prison est maintenant
une chose du passe, mais la criminalite dans cette ville ne s'est pas eteinte. Dans cette
optique, certaines methodes statistiques pourraient s'averer efficaces en effectuant 
de la classification de crimes.

Des simulations des crimes pourraient alors etre faites pour determiner une 
repartition des autorites policieres à travers la ville. Si l'on ajoute la presence d'un
indicateur de certitude, la repartition pourrait même potentiellement etre optimise a l'aide
de methodes liees a la recherche operationnelle. Sans compter qu'il serait surement possible
de reappliquer la demarche effectuee sur San Francisco a d'autres villes americaines comme
Washington, New York...et peut-etre même à d'autres villes au niveau international. Ainsi, l'achat d'un tel programme meriterait une somme interessante...bien superieure à 50$.

2)
```{r}

library(curl)
ChicagoCrimes=read.csv(curl("https://raw.githubusercontent.com/lmMercier/Devoir3/master/crimes.csv") )
Chicago2015=subset(ChicagoCrimes, ChicagoCrimes[,"Year"]==2015 & ChicagoCrimes[,"Primary.Type"]=="THEFT")


library(ggmap);
Chic=get_map(location = c(-87.8,41.7,-87.5,42.0),zoom = 11, scale = "auto",
maptype ="roadmap",messaging = FALSE,color ="color",source ="google")
Chic2=ggmap(Chic,scale=2,extend="normal")
ChicRouge=Chic2+geom_point(x=Chicago2015$Longitude,y=Chicago2015$Latitude,
colour="red2",data=Chicago2015,na.rm=TRUE,alpha=I(0.20),size=0.75)
ChicRouge
```

En se fiant à la carte obtenue, j'acheterais une maison dans le secteur ou il semble y avoir le moins de crimes. Il s'agit de la region au-dessus de Benford Park, en dessous de l'autoroute 55 puis entre les routes 43 et 50.

3)

```{r}
Lat=na.omit(Chicago2015$Latitude)
Long=na.omit(Chicago2015$Longitude)
plot(density(Lat),xlab="Latitude",ylab="Density",
main="Density of thefts over latitude.")
```

4)

```{r}
library(MASS)
V1=kde2d(Lat, Long, n = 40, lims = c(41.7,42,-87.5,-87.8))
persp(x =sort(V1$x),y =sort(V1$y),z=V1$z, xlim =c(41.7,42), ylim =c(-87.8,-87.5), 
zlim =c(0,175),xlab="Latitude",ylab="Longitude",zlab="Density",phi=45)
```