---
title: "Devoir 3 - LouisMarcMercier"
author: "Louis-Marc Mercier"
date: "Wednesday, September 23, 2015"
output: html_document
---

1)

L'île d'Alcatraz a popularisé San Francisco durant de multiples années
pour le confinement d'un bon nombre de criminels malfaisants. Cette prison est maintenant
une chose du passé, mais la criminalité dans cette ville ne s'est pas éteinte. Dans cette
optique, certaines méthodes statistiques pourraient s'avérer efficaces en effectuant 
de la classification de crimes.

Des simulations des crimes pourraient alors être faites pour déterminer une 
répartition des autorités policières à travers la ville. Si l'on ajoute la présence d'un
indicateur de certitude, la répartition pourrait même potentiellement être optimisé à l'aide
de méthodes liées à la recherche opérationnelle. Sans compter qu'il serait sûrement possible
de réappliquer la démarche appliquée à San Francisco à d'autres villes américaines comme
Washington, New York...et peut-être même à d'autres villes au niveau international. Ainsi, l'achat d'un tel programme mériterait une somme intéressante...bien supérieure à 50$.

2)
```{r}

library(curl)
ChicagoCrimes <- read.csv(curl("https://raw.githubusercontent.com/lmMercier/Devoir3/master/crimes.csv") )
library(ggmap);
Chic=get_map(location = c(-87.8,41.7,-87.5,42.0),zoom = 11, scale = "auto",
maptype ="roadmap",messaging = FALSE,color ="color",source ="google")
Chic2=ggmap(Chic,scale=2,extend="normal")
ChicRouge=Chic2+geom_point(x=ChicagoCrimes$Longitude,y=ChicagoCrimes$Latitude,
colour="red2",data=ChicagoCrimes,na.rm=TRUE,alpha=I(0.05),size=0.55)
ChicRouge
```

En se fiant à la carte obtenue, j'achèterais une maison dans le secteur où il semble y avoir le moins de crimes. Il s'agit de la région au-dessus de Benford Park, en dessous de l'autoroute 55 puis entre la route 43 et 50.

3)

```{r}
Lat=na.omit(ChicagoCrimes$Latitude)
Long=na.omit(ChicagoCrimes$Longitude)
plot(density(Lat),xlab="Latitude",ylab="Densité",
main="Densité des crimes commis selon la latitude")
```

4)

```{r}
library(MASS)
V1=kde2d(Lat, Long, n = 40, lims = c(41.7,42,-87.5,-87.8))
persp(x =sort(V1$x),y =sort(V1$y),z=V1$z, xlim =c(41.7,42), ylim =c(-87.8,-87.5), 
zlim =c(0,150),xlab="Latitude",ylab="Longitude",zlab="Densité",phi=45)
```